臺灣臺南地方法院民事裁定  
110年度亡字第18號
聲  請  人  周林阿美


上列聲請人聲請宣告施石東死亡事件，本院裁定如下：
    主      文
准對失蹤人施石東（男，日治時期大正9年11月10日生，失蹤前
最後住所：臺南廳仁和里竹篙厝庄一二二番地）為宣告死亡之公
示催告。
該失蹤人應於本公示催告揭示於本院公告處之翌日起三個月內，
向本院陳報現尚生存，如不陳報，本院將宣告其為死亡。
無論何人，凡知該失蹤人之生死者，均應於上開時日以前，將其
所知之事實，陳報本院。
    理      由
一、按失蹤人失蹤滿十年後，法院得因利害關係人之聲請，為死
    亡之宣告，民國71年1月4日修正前之民法總則第8條第1項定
    有明文。次按失蹤人失蹤滿七年後，法院得因利害關係人或
    檢察官之聲請，為死亡之宣告，71年1月4日修正之民法總則
    第8條第1項定有明文。末按修正之民法總則第8條之規定，
    於民法總則施行後修正前（18年10月10日施行，台灣地區於
    34年10月25日光復後始適用民法之規定，71年1月4日修正公
    佈）失蹤者亦適用之，但於民法總則施行後修正前，其情形
    已合於修正前民法總則第8條之規定者，不在此限，民法總
    則施行法第3條第3項亦定有明文。又按法院准許宣告死亡之
    聲請者，應公示催告。公示催告，應記載下列各款事項：一
    、失蹤人應於期間內陳報其生存，如不陳報，即應受死亡之
    宣告。二、凡知失蹤人之生死者，應於期間內將其所知陳報
    法院。前項公示催告，準用第130條第3項至第5項之規定，
    但失蹤人滿百歲者，其陳報期間，得定為自揭示之日起二個
    月以上，亦為家事事件法第156條所明定。
二、本件聲請意旨略以：失蹤人施石東於民國33年1月15日因被
    日政府徵為勤勞團員至海南島，施石東赴海南島後每月均與
    家庭通信，至34年2月以後則杳無音訊，當時海南島被日政
    府佔領陷入戰時狀態，施石東被徵為勤勞團員當然被迫出入
    戰場之地，據報已在該地遭難死亡，迄今生死不明，而聲請
    人為施石東之長女，為施石東之利害關係人，爰依法聲請宣
    告失蹤人施石東死亡之公示催告，並於公示催告期滿後，若
    仍查無失蹤人施石東之音訊，則聲請鈞院為死亡宣告等語。
三、經查，聲請人主張之上開事實，業據聲請人提出戶籍謄本2
    件、本院38年度人字第29號施石東與原配偶林到額之離婚判
    決影本1件為證，並經證人林聰明證述綦詳（詳見110年5月1
    7日訊問筆錄），且失蹤人施石東最後在臺設籍地址為臺南
    廳仁和里竹篙厝庄一二二番地，此後施石東無任何戶籍遷徒
    紀錄等情，有臺南○○○○○○○○以110年5月4日南市安南戶字第1
    100033028號函及所檢送施石東之戶籍謄本1件在卷可憑，是
    堪信聲請人之主張為真實。次查，失蹤人施石東於34年間失
    蹤，迄於前揭民法總則第8條修正時，已滿10年，依民法總
    則施行法第3條第3項但書規定，應適用修正前民法總則第8
    條之規定。準此，聲請人於失蹤人施石東失蹤滿10年後，聲
    請為宣告死亡之公示催告，於法並無不合，應予准許，且失
    蹤人施石東於日治時期大正9年11月10日出生，已滿百歲，
    爰依家事事件法第156條第3項但書之規定，定公示催告之陳
    報期間為自揭示之日起3個月。
四、依家事事件法第156條，裁定如主文。
中　　華　　民　　國　　110 　年　　5 　　月　　18　　日
                  家事法庭      法  官　葉惠玲    
以上正本係照原本作成。
如不服本裁定應於送達後10日內向本院提出抗告狀，並繳納抗告
費新臺幣1,000元
中　　華　　民　　國　　110 　年　　5 　　月　　18　　日
                                書記官　陳玉芬